【裁判字號】    95,訴,2197
【裁判日期】    951201
【裁判案由】    搶奪等
【裁判全文】
臺灣桃園地方法院刑事判決              95年度訴字第2197號
公  訴  人  臺灣桃園地方法院檢察署檢察官
被      告  戊○○
                    （現在臺灣桃園看守所羈押中）
            庚○○
                    （現另案在臺灣桃園女子監獄服刑中）
上列被告等因搶奪等案件，經檢察官提起公訴（95年度偵字第18
040 號），被告等在準備程序中就被訴事實均為有罪之陳述，經
本院裁定改行簡式審判程序後，本院判決如下：
    主  文
戊○○犯如附表所示之五件普通搶奪罪、一件普通竊盜罪，均累
犯，各處如附表所示之刑，應執行有期徒刑參年。
庚○○犯如附表編號一、二、六所示之三件普通搶奪罪，各處如
附表所示之刑，應執行有期徒刑貳年貳月。
    事  實
一、戊○○前曾因搶奪、竊盜二案件，經本院以九十四年度訴字
    第一一六號判決分別判處有期徒刑七月、七月，並定其應執
    行刑為有期徒刑一年確定，送監執行至民國九十四年十二月
    八日縮刑期滿執行完畢，仍不知悔改，又意圖為自己不法之
    所有，並均基於搶奪犯意，分別於附表編號一、二、四、五
    及六所示之時間、地點，或單獨，或與有搶奪犯意聯絡之其
    妻庚○○，以上開附表編號所示之方式，搶奪被害人財物。
    另意圖為自己不法之所有，而基於竊盜犯意，單獨於附表編
    號三所示之時間、地點，以附表編號三所示之方式，竊取被
    害人財物（詳見附表所示）。嗣於九十五年八月二十二日晚
    間七時許，戊○○騎乘其竊得之ＦＫ五—二五一號贓車（參
    見附表編號三所示），行經桃園縣桃園市○○路時，為警發
    覺有異而查獲，庚○○則於同日晚間十時四十五分許，在其
    與戊○○位於桃園縣桃園市○○○街十四號七樓之住處前，
    因另案通緝而為警一併查獲，再循線查獲上情。
二、案經桃園縣政府警察局桃園分局移送臺灣桃園地方法院檢察
    署檢察官偵查起訴。
    理  由
一、訊據被告戊○○坦承上揭五件搶奪、一件竊盜之犯行不諱，
    被告庚○○亦坦承上揭三件搶奪犯行不諱，核與證人即被害
    人甲○○、辛○○、丙○○、己○○、丁○○分別於警詢及
    檢察官偵查中證述其等遭人搶奪財物之情形，及證人乙○○
    於警詢中證述其機車遭竊之情形，均屬相符（依序見偵查卷
    第四十四頁、第四十五頁、第五十七頁、第六十一頁、第六
    十六頁、第一五一頁、第四十八頁，上揭證人之警、偵訊筆
    錄，依刑事訴訟法第一百五十九條第二項、第一百五十九條
    之一第二項規定，均有證據能力），此外，並有辛○○、乙○○、丙○○、己○○出具之贓物領據各一份、「車輛竊盜
    、車牌失竊資料個別查詢報表」一份、被告戊○○竊得之Ｆ
    Ｋ五—二五一號贓車及其機車鑰匙共六張、被告戊○○事後
    帶同警員起贓之現場及贓物照片共十七張附卷可稽（偵查卷
    第四十七頁、第五十頁、第五十九頁、第六十三頁、第五十
    二頁、第七十三頁至第八十四頁），足認被告二人前開自白
    均與事實相符，可以採信。本件事證明確，被告戊○○、庚○○之犯行均堪認定，應依法論科。
二、核被告戊○○所為如附表編號一、二、四、五、六所示之犯
    行，均係犯刑法第三百二十五條第一項之普通搶奪罪，其所
    為如附表編號三所示之犯行，則係犯刑法第三百二十條第一
    項之普通竊盜罪。被告庚○○所為如附表編號一、二及六所
    示之三件犯行，則均係犯刑法第三百二十五條第一項之普通
    搶奪罪。被告戊○○、庚○○就附表編號一、二及六所示之
    三件搶奪犯行間，有犯意聯絡及行為分擔，就各該次搶奪犯
    行為共同正犯。被告戊○○所犯之上揭五件搶奪犯行、一件
    竊盜犯行，客觀上彼此可分，且侵害不同之被害人財產法益
    ，其中竊盜與搶奪之犯案方法亦有不同，上開數罪應分論併
    罰。被告庚○○所犯之上開三件搶奪犯行，雖犯罪手法相同
    ，然侵害不同之被害人法益，且客觀上並非不可分，亦應分
    論併罰。又被告戊○○前有如事實欄所載之科刑及執行情形
    ，有其臺灣高等法院被告前案紀錄表一份附卷可稽，其於前
    案有期徒刑執行完畢後，五年以內故意再犯本件有期徒刑以
    上刑之罪，為累犯，所犯上開六罪，均應依刑法第四十七條
    第一項規定加重其刑。爰審酌被告戊○○、庚○○僅因缺款
    花用，不思以正途賺取金錢，反聯手搶奪他人財物，被告戊○○並另外竊取他人機車，作為犯案工具，其二人所為嚴重
    危害社會治安，並對各被害人造成財產損失，原不宜輕縱，
    姑念其二人犯後均坦承全部犯行，態度尚稱良好，且部分贓
    物已經被害人追回等一切情狀，分別量處如主文所示之刑，
    並均定其應執行之刑，以示懲儆。
據上論斷，應依刑事訴訟法第二百七十三條之一第一項、第二百
九十九條第一項前段，刑法第二十八條、第三百二十條第一項、
第三百二十五條第一項、第四十七條第一項、第五十一條第五款
，刑法施行法第一條之一第一項、第二項，判決如主文。
本案經檢察官楊挺宏到庭執行職務。
中    華    民    國    95    年    12    月    1     日
                  刑事第八庭  法  官   陳彥宏
以上正本證明與原本無異。
如不服本判決，應於送達後10日內，向本院提出上訴狀。
                              書記官   翁其良
中    華    民    國    95    年    12    月    1     日
論罪法條：刑法第320條第1項、第325條第1項
中華民國刑法第320條
（普通竊盜罪、竊佔罪）
意圖為自己或第三人不法之所有，而竊取他人之動產者，為竊盜
罪，處 5 年以下有期徒刑、拘役或 5 百元以下罰金。
意圖為自己或第三人不法之利益，而竊佔他人之不動產者，依前
項之規定處斷。
前二項之未遂犯罰之。
中華民國刑法第325條
（普通搶奪罪）
意圖為自己或第三人不法之所有，而搶奪他人之動產者，處 6 月
以上 5 年以下有期徒刑。
因而致人於死者，處無期徒刑或 7 年以上有期徒刑，致重傷者，
處 3 年以上 10 年以下有期徒刑。
第 1 項之未遂犯罰之。
附表
┌─┬───┬────┬─────┬───────┬────┐
│編│行為人│時間、地│行為方式  │所得財物      │論罪法條│
│號│      │點      │          │              ├────┤
│  │      │        │          │              │量處刑度│
├─┼───┼────┼─────┼───────┼────┤
│1 │戊○○│九十五年│戊○○、闕│女用皮包一個（│共同犯刑│
│  │庚○○│七月八日│吟晅共乘車│內有健保卡三張│法第三百│
│  │      │下午三時│號不詳之機│、金融卡三張、│二十五條│
│  │      │三十分許│車，趁呂曉│信用卡二張、身│第一項之│
│  │      │，在桃園│淇不備之際│分證、機車駕照│普通搶奪│
│  │      │縣桃園市│，由闕吟暄│、行照各一張、│罪      │
│  │      │龍鳳二街│出手搶奪呂│手機一支、現金├────┤
│  │      │十三號前│女皮包    │一千二百元等物│戊○○處│
│  │      │        │          │）            │有期徒刑│
│  │      │        │          │              │七月，闕│
│  │      │        │          │              │吟晅處有│
│  │      │        │          │              │期徒刑六│
│  │      │        │          │              │月      │
├─┼───┼────┼─────┼───────┼────┤
│2 │戊○○│九十五年│戊○○、闕│桃紅色手提袋一│共同犯刑│
│  │庚○○│七月十日│吟晅共乘車│個（內有粉紅色│法第三百│
│  │      │晚間七時│號不詳機車│小手袋一個、手│二十五條│
│  │      │許（起訴│，趁辛○○│機一支、身分證│第一項之│
│  │      │書誤繕為│不備之際，│、機車駕照、華│普通搶奪│
│  │      │十一時許│由闕吟暄出│僑銀行金融卡各│罪      │
│  │      │），在桃│手搶奪蘇女│一張、數位相機├────┤
│  │      │園縣桃園│皮包      │一台、現金四百│戊○○處│
│  │      │市○○路│          │餘元等物）    │有期徒刑│
│  │      │與春日路│          │              │七月，闕│
│  │      │口      │          │              │吟晅處有│
│  │      │        │          │              │期徒刑六│
│  │      │        │          │              │月      │
├─┼───┼────┼─────┼───────┼────┤
│3 │戊○○│九十五年│戊○○見周│ＦＫ五—二五一│刑法第三│
│  │      │八月十三│亞南使用之│號重機車一台  │百二十條│
│  │      │日下午三│ＦＫ五—二│              │第一項之│
│  │      │時許，在│五一號重機│              │普通竊盜│
│  │      │桃園縣桃│車停放該處│              │罪      │
│  │      │園市中正│，鑰匙漏未│              ├────┤
│  │      │路一三九│取下，認有│              │戊○○處│
│  │      │三號前  │機可趁，即│              │有期徒刑│
│  │      │        │以該鑰匙開│              │五月    │
│  │      │        │啟電門後發│              │        │
│  │      │        │動機車駛離│              │        │
├─┼───┼────┼─────┼───────┼────┤
│4 │戊○○│九十五年│戊○○、闕│黑色皮包一個（│刑法第三│
│  │      │八月十八│吟晅共乘車│內有粉紅色錢包│百二十五│
│  │      │日下午六│號不詳機車│一個、日盛銀行│條第一項│
│  │      │時許，在│，趁丙○○│股票帳號、日盛│之普通搶│
│  │      │桃園縣桃│不備之際，│銀行得意八八卡│奪罪    │
│  │      │園市安慶│由闕吟暄出│、購物卡、集點├────┤
│  │      │路一０四│手搶奪彭女│卡、掛號證、燦│戊○○處│
│  │      │號前    │皮包      │坤３Ｃ卡、吉客│有期徒刑│
│  │      │        │          │麵包花園卡、身│七月    │
│  │      │        │          │分證、駕照、健│        │
│  │      │        │          │保卡各一張，金│        │
│  │      │        │          │融卡二張、鑰匙│        │
│  │      │        │          │一串、現金一千│        │
│  │      │        │          │二百元等物）  │        │
├─┼───┼────┼─────┼───────┼────┤
│5 │戊○○│九十五年│戊○○騎乘│褐色手提包一個│刑法第三│
│  │      │八月十九│竊得之ＦＫ│（內有新竹企銀│百二十五│
│  │      │日晚間十│五—二五一│金融卡、駕照、│條第一項│
│  │      │一時許，│號贓車，趁│行照、身分證各│之普通搶│
│  │      │在桃園縣│己○○不備│一張、手機一支│奪罪    │
│  │      │桃園市正│之際，徒手│、汽車鑰匙一串├────┤
│  │      │康二街十│搶奪鍾女皮│、現金五千元等│戊○○處│
│  │      │三號前  │包        │物）          │有期徒刑│
│  │      │        │          │              │七月    │
├─┼───┼────┼─────┼───────┼────┤
│6 │戊○○│九十五年│戊○○、闕│皮包一個（內有│共同犯刑│
│  │庚○○│八月二十│吟晅共乘車│健保卡、身分證│法第三百│
│  │      │一日晚間│號不詳機車│各一張、鑰匙一│二十五條│
│  │      │九時三十│，趁丁○○│串、天珠項鍊一│第一項之│
│  │      │分許，在│不備之際，│條、現金約六千│普通搶奪│
│  │      │桃園縣桃│由闕吟暄出│元等物）      │罪      │
│  │      │園市長春│手搶奪黃女│              ├────┤
│  │      │路八號前│皮包      │              │戊○○處│
│  │      │        │          │              │有期徒刑│
│  │      │        │          │              │七月，闕│
│  │      │        │          │              │吟晅處有│
│  │      │        │          │              │期徒刑六│
│  │      │        │          │              │月      │
└─┴───┴────┴─────┴───────┴────┘


司法院資訊處製作；財團法人民間司法改革基金會備份。
